Inventaris van het archief van de Koninklijke Landmacht: Controlelijsten en Straflijsten Militair Personeel, 1904-1923 (1939)
Nationaal Archief, Den Haag
Openbare archiefstukken kunnen online worden aangevraagd en gereserveerd. U kunt dit ook via de terminals in de studiezaal van het Nationaal Archief doen. Om te kunnen reserveren dient u de volgende stappen te volgen:
Creëer een account of log in.
Selecteer in de archiefinventaris een archiefstuk.
Klik op ‘Reserveer’ en kies een tijdstip van inzage.
Verwant materiaal
Beschikbaarheid van kopieën
Inventarisnummers van dit archief zijn niet in kopievorm beschikbaar
Als 't moet: November 1918 en de Bijzonder Vrijwillige Landstorm. 's-Gravenhage: [s.n.], 1959
Bijlagen
Verband / verbinding tussen Bataljons Landweer Infanterie (LWI) en Regimenten Infanterie (RI), 2 bataljons per regiment
LWI RI
1
9
2
20
3
Regiment Grenadiers
4
1
5-6
12
7
16
8
1
9
5
10-11
19
12-13
11
14
8
15
20
16
5
17
22
18
8
19
4
20
18
21
10
22-23
7
24
18
25
10
26-27
21
28
4
29
9
30
3
31
15
32
Regiment Grenadiers
33
22
34
16
35
17
36
Regiment Jagers
37
15
38-39
14
40-41
6
42
3
43
17
44-45
2
46
13
47
Regiment Jagers
48
13
Beschrijving van de series en archiefbestanddelen
- WAPEN DER INFANTERIE
  - Regiment Grenadiers, 1-41
    Militairen van dit regiment zijn na hun actieve diensttijd ingedeeld bij het 3e en 32e Bataljon Landweer Infanterie
    - A., 1
    - Baa - Beki, 2
    - Bekk - Biss, 3
    - Bit - Bok, 4
    - Bol - Bout, 5
    - Bouw - Brui, 6
    - Brul - Cont, 7
    - Cony - Dig, 8
    - Dik - Dyck, 9
    - Dyk - Eng, 10
    - Eng - Fyn, 11
    - Gaa - Gran, 12
    - Gras - Hai, 13
    - Hak - Henn, 14
    - Hens - Hof, 15
    - Hog - Hug, 16
    - Hui - Jong, G., 17
    - Jong, H. - Kem, 18
    - Ken - Kod, 19
    - Koe - Kos, 20
    - Kou - Lak, 21
    - Lam - Lit, 22
    - Liz - Mar, 23
    - Mas - Mio, 24
    - Mir - Net, 25
    - Neu - Ooste, 26
    - Oosth - Pik, 27
    - Pil - Rat, 28
    - Rau - Roos, 29
    - Root - Sax, 30
    - Scha - Schr, 31
    - Schu - Smith, 32
    - Smits - Stei, 33
    - Stek - Terp, 34
    - Ters - U., 35
    - Vaa - Veri, 36
    - Verk - Von, 37
    - Voo - Wam, 38
    - Wan - Wig, 39
    - Wil - einde W., 40
    - Y - Z, 41
  - Regiment Grenadiers, Diversen, 42-43
    - A - Lee, 42
    - Lel - Z, 43
  - Regiment Grenadiers, Landstorm, 44-74
    - A, 44
    - Baa - Bere, 45
    - Berg - Boer, 46
    - Boes - Bral, 47
    - Bran - einde B., 48
    - C en D - Die, 49
    - Dig - einde D., 50
    - E en F - Fl, 51
    - Fo - Go, 52
    - Gr - Harm, 53
    - Harn - Hez, 54
    - Hi - Hug, 55
    - Hui - Ji, 56
    - Jo - Ke, 57
    - Ki - Koop, 58
    - Koor - Ky, 59
    - La - Lit, 60
    - Lo - Men, 61
    - Mep - einde M, 62
    - N en O - Oo, 63
    - Op - Pop, 64
    - Pos - Roe, 65
    - Rol - Sche, 66
    - Schi - Smee, 67
    - Smei - Sto, 68
    - Str - einde T, 69
    - U en V - Verl, 70
    - Verm - Vos, 71
    - Vree - We, 72
    - Wi - einde W, 73
    - Y en Z, 74
  - Regiment Jagers, 75-107
    Militairen van dit regiment zijn na hun actieve diensttijd ingedeeld bij het 36e en 47e Bataljon Landweer Infanterie
    - A - Bap, 75
    - Bar - Ber, 76
    - Bes - Bol, 77
    - Bom - Bra, 78
    - Bre - Bu, 79
    - By - Die, 80
    - Dig - Eg, 81
    - Eh - Fy, 82
    - Ga - Gri, 83
    - Gro - Har, 84
    - Has - Hi, 85
    - Ho - Hui, 86
    - Hul - Jong, 87
    - Jonk - Kla, 88
    - Kle - Koo, 89
    - Kop - Lag, 90
    - Lah - Lind, 91
    - Ling - Mee, 92
    - Mef - Mui, 93
    - Mul - Ny, 94
    - O - Pel, 95
    - Pen - Q, 96
    - Ra - Roo, 97
    - Rop - Schi, 98
    - Schl - Sl, 99
    - Sm - Sten, 100
    - Ster - Tim, 101
    - Tin - Vel, 102
    - Ven - Vin, 103
    - Vis - Vy, 104
    - Wa - We, 105
    - Wi - Wy, 106
    - Y - Z, 107
  - Regiment Jagers, Diversen A - Z, 108
  - 1e Regiment Infanterie, 109-144
    Militairen van dit regiment zijn na hun actieve diensttijd ingedeeld bij het 4e en 8e Bataljon Landweer Infanterie
    - A - Bal, 109
    - Bam - Bez, 110
    - Bi - Boere, 111
    - Boerh - Bosk, 112
    - Bosm - Broo, 113
    - Bror - Dag, 114
    - Dal - Dos, 115
    - Dou - Dijk, 116
    - Eb - Fi, 117
    - Fl - Gre, 118
    - Gri - Hak, 119
    - Hal - Herm, 120
    - Hirs - Hol, 121
    - Hom - Hum, 122
    - Hun - Jong., 123
    - Jongb - Ke, 124
    - Kh - Kok, 125
    - Kol - Krol, 126
    - Krom - La, 127
    - Le - Ly, 128
    - Ma - Me, 129
    - Mi - Ne, 130
    - Ni - Oor, 131
    - Oos - Pe, 132
    - Ph - Pro, 133
    - Pru - Ro, 134
    - Ru - Scho, 135
    - Schr - Sme, 136
    - Smi - Stel, 137
    - Sten - Th, 138
    - Ti - Veen., 139
    - Veenb - Vi, 140
    - Vl - Vri, 141
    - Vro - West., 142
    - Weste - Wol, 143
    - Woo - Z, 144
  - 1e Regiment Infanterie, Diversen, 145-147
    - A - Hui, 145
    - Hul - On, 146
    - Oo - Z, 147
  - 1e Regiment Infanterie, Landstorm, 148-174
    - A - Bei, 148
    - Bek - Boe, 149
    - Boi - Bre, 150
    - Bri - C, 151
    - Da - Du, 152
    - Dijk - E, 153
    - F - Gri, 154
    - Gro - Has, 155
    - Hat - Hog, 156
    - Hoh - Jac, 157
    - Jag - Kap, 158
    - Kar - Koek, 159
    - Koer - Kuil, 160
    - Kuip - Lim, 161
    - Lin - Meu, 162
    - Mey - My, 163
    - Na - Oor, 164
    - Oos - Pl, 165
    - Po - Ri, 166
    - Ro - Schol, 167
    - Schon - Smil, 168
    - Smit - Str, 169
    - Stu - U, 170
    - Va - Vi, 171
    - Vla - Weg, 172
    - Weh - Wi, 173
    - Wo - Z, 174
  - 2e Regiment Infanterie, 175-218
    Militairen van dit regiment zijn na hun actieve diensttijd ingedeeld bij het 44e en 45e Bataljon Landweer Infanterie
    - A, 175
    - B - Ben, 176
    - Ber - Bl, 177
    - Bo - Bot, 178
    - Bou - Bro, 179
    - Bru - Cl, 180
    - Co - Cu, 181
    - Da - De, 182
    - Di - Dr, 183
    - Du - Em, 184
    - En - Fo, 185
    - Fr - Gerv, 186
    - Gerw - Gra, 187
    - Gre - Ham, 188
    - Han - Henc, 189
    - Hend - Her, 190
    - Hes - Hoe, 191
    - Hof - Hui, 192
    - Hul - Janse, 193
    - Janss - Jas, 194
    - Je - Kep, 195
    - Ker - Kna, 196
    - Kne - Kun, 197
    - Kup - Lee, 198
    - Leg - Lit, 199
    - Lo - Mar, 200
    - Mas - Mol, 201
    - Mom - Nis, 202
    - No - Pa, 203
    - Pe - Pey, 204
    - Pf - Ra, 205
    - Re - Ron, 206
    - Roo - Sam, 207
    - San - Schor, 208
    - Schot - Sl, 209
    - Sm - Sta, 210
    - Ste - Sy, 211
    - Ta - Til, 212
    - Tim - Ven, 213
    - Ver - Verr, 214
    - Vers - Von, 215
    - Voo - Wel, 216
    - Wen - Wit, 217
    - Wo - Zy, 218
  - 2e Regiment Infanterie, Diversen, 219-220
    - A - Pyn, 219
    - Ra - Z, 220
  - 2e Regiment Infanterie, Landstorm, 221-246
    - A - Ba, 221
    - Be - Boe, 222
    - Bog - Bro, 223
    - Bru - Co, 224
    - Cr - Do, 225
    - Dr - Ey, 226
    - F - Gl, 227
    - Go - Ha, 228
    - He - Hoe, 229
    - Hol - Jani, 230
    - Jans - Ju, 231
    - K - Kom, 232
    - Kon - La, 233
    - Le - Ly, 234
    - Ma - Mi, 235
    - Mo - Ny, 236
    - O - Pe, 237
    - Ph - Ren, 238
    - Reu - Ry, 239
    - Sa - Sh, 240
    - Si - Sp, 241
    - St - Ti, 242
    - To - Verg, 243
    - Verh - Vor, 244
    - Vos - We, 245
    - Wi - Zy, 246
  - 3e Regiment Infanterie, 247-280
    Militairen van dit regiment zijn na hun actieve diensttijd ingedeeld bij het 30e en 42e Bataljon Landweer Infanterie
    - A - Baa, 247
    - Bac - Berg, 248
    - Berk - Bog, 249
    - Boh - Bran, 250
    - Bras - Bur, 251
    - Bus - Dei, 252
    - Dek - Do, 253
    - Dra - Er, 254
    - Es - Ges, 255
    - Geu - Groe, 256
    - Grof - Hees, 257
    - Heet - Hoen, 258
    - Hoes - Hij, 259
    - I - J, 260
    - Kaa - Kloo, 261
    - Klop - Kouw, 262
    - Kraa - Lam, 263
    - Lan - Li, 264
    - Lo - Mar, 265
    - Mas - Moe, 266
    - Mol - Nis, 267
    - Nob - Or, 268
    - Os - Plo, 269
    - Plu - Re, 270
    - Rh - Roz, 271
    - Ru - Schop, 272
    - Schor - Smu, 273
    - Sna - Sto, 274
    - Stra - T, 275
    - U - Verhe, 276
    - Verho - Vli, 277
    - Vlo - Wa, 278
    - We - Woh, 279
    - Wol - Zy, 280
  - 3e Regiment Infanterie, Diversen, 307-308
    - A - Kool, 307
    - Koop - Z, 308
  - 3e Regiment Infanterie, Landstorm, 282-306
    - A - Bas, 282
    - Bat - Bly, 283
    - Boc - Box, 284
    - Bra - By, 285
    - Cad - Dien, 286
    - Diep - Dy, 287
    - E - Gef, 288
    - Gei - Gy, 289
    - Ha - Hex, 290
    - Hey - Hy, 291
    - Ib - Ka, 292
    - Ke - Kool, 293
    - Koom - Lam, 294
    - Lan - Maa, 295
    - Mab - Mig, 296
    - Mil - No, 297
    - Nu - Pis, 298
    - Pl - Rh, 299
    - Ri - Ry, 300
    - S - Sme, 301
    - Smi - Sy, 302
    - T - Verg, 303
    - Verh - Voo, 304
    - Vor - Wies, 305
    - Wil - Z, 306
  - 27e, voorheen 3e Regiment Infanterie, A - Z, 281
    Betreft miliciens, die in 1924 met groot verlof zijn gegaan
  - 4e Regiment Infanterie, 309-339
    Militairen van dit regiment zijn na hun actieve diensttijd ingedeeld bij het 19e en 28e Bataljon Landweer Infanterie
    - A - Ba, 309
    - Be - Bi, 310
    - Bl - Bos, 311
    - Bot - Bruij, 312
    - Bu - Da, 313
    - De - Duu, 314
    - Duy - E, 315
    - Fa - Goo, 316
    - Gor - Haa, 317
    - Hab - Her, 318
    - Hes - Hoo, 319
    - Hop - Jong., 320
    - Jongb - Kla, 321
    - Kle - Kors, 322
    - Kort - Lam, 323
    - Lan - Lins, 324
    - Lint - Meere, 325
    - Meeri - My, 326
    - Na - On, 327
    - Oo - Ph, 328
    - Pi - Ra, 329
    - Re - Ros, 330
    - Rot - Schoo, 331
    - Schop - Sn, 332
    - So - Str, 333
    - Stu - Van, 334
    - Var - Vern, 335
    - Verp - Vree, 336
    - Vrek - We, 337
    - Wi - Ze, 338
    - Zi - Zy, 339
  - 4e Regiment Infanterie, Landstorm, 340-365
    - A - Bere, 340
    - Berg - Boot, 341
    - Bor - Bru, 342
    - Bu - Dop, 343
    - Dor - Em, 344
    - En - Gla, 345
    - Go - Haa, 346
    - Hab - Hoe, 347
    - Hof - Jan, 348
    - Jas - Kla, 349
    - Kle - Kra, 350
    - Kre - Lek, 351
    - Lel - Mee, 352
    - Mei - Ne, 353
    - Nie - Out, 354
    - Ouw - Poo, 355
    - Pop - Rol, 356
    - Rom - Scha, 357
    - Sche - Sli, 358
    - Slob - Sti, 359
    - Stoe - U, 360
    - Va - Verm, 361
    - Verr - Vre, 362
    - Vri - Wies, 363
    - Wig - Zal, 364
    - Zan - Zy, 365
  - 5e Regiment Infanterie, 366-398
    Militairen van dit regiment zijn na hun actieve diensttijd ingedeeld bij het 9e en 16e Bataljon Landweer Infanterie
    - A - Bar, 366
    - Bas - Bi, 367
    - Bl - Bot, 368
    - Bou - Brun, 369
    - Brus - Dan, 370
    - Dar - Dro, 371
    - Dru - El, 372
    - Em - F, 373
    - Ga - Graf, 374
    - Gram - Ham, 375
    - Han - Heu, 376
    - Hey - Hor, 377
    - Hou - Janse, 378
    - Jansm - Kas, 379
    - Kat - Kloo, 380
    - Klop - Kram, 381
    - Kran - La, 382
    - Le - Ly, 383
    - Ma - Me, 384
    - Mi - Noor, 385
    - Noot - Peer, 386
    - Peet - Py, 387
    - O - Rom, 388
    - Ron - Schep, 389
    - Scher - Sei, 390
    - Sel - Spieg, 391
    - Spier - Sy, 392
    - T - U, 393
    - Va - Verl, 394
    - Verm - Vriel, 395
    - Vrien - Wen, 396
    - Wer - Wolk, 397
    - Wols - Z, 398
  - 5e Regiment Infanterie, Diversen, 399-400
    - A - Lee, 399
    - Lei - Z, 400
  - 5e Regiment Infanterie, Landstorm, 401-425
    - A - Bak, 401
    - Bal - Bli, 402
    - Blo - Bot, 403
    - Bou - By, 404
    - Ca - Dok, 405
    - Dol - Er, 406
    - Es - Graas, 407
    - Graf - Ha, 408
    - He - Hoop, 409
    - Hoor - J, 410
    - Ka - Kn, 411
    - Ko - Kroo, 412
    - Krop - Leu, 413
    - Lev - Men, 414
    - Mer - Niet, 415
    - Nieu - Pep, 416
    - Per - Rem, 417
    - Ren - Ry, 418
    - Sa - Schy, 419
    - Scri - Sta, 420
    - Ste - Tro, 421
    - Tu - Vet, 422
    - Veu - Wa, 423
    - We - Wu, 424
    - Wy - Z, 425
  - 6e Regiment Infanterie, 426-463
    Militairen van dit regiment zijn na hun actieve diensttijd ingedeeld bij het 40e en 41e Bataljon Landweer Infanterie
    - A - Ax, 426
    - B - Bek, 427
    - Bel - Boe, 428
    - Bog - Bra, 429
    - Bre - Bru, 430
    - Bu - Cy, 431
    - D - Dom, 432
    - Don - Dy, 433
    - E - Fl, 434
    - Fo - Gh, 435
    - Gi - Gra, 436
    - Gre - Han, 437
    - Hap - Hen, 438
    - Her - Hof, 439
    - Hog - Hut, 440
    - Huy - Jan, 441
    - Jas - Kav, 442
    - Ke - Kn, 443
    - Ko - Kox, 444
    - Kr - La, 445
    - Le - Lon, 446
    - Loo - Man, 447
    - Mar - Meij, 448
    - Mi - Ne, 449
    - Ni - Oo, 450
    - Op - Pl, 451
    - Po - Ren, 452
    - Res - Roo, 453
    - Rop - Sche, 454
    - Schi - Sl, 455
    - Sm - Sp, 456
    - St - Ta, 457
    - Te - Ty, 458
    - U - Verha, 459
    - Verhe - Vey, 460
    - Vi - Vij, 461
    - Wa - Wis, 462
    - Wit - Z, 463
  - 6e Regiment Infanterie, Diversen, 492-493
    - A - Ko, 492
    - Kr - Z, 493
  - 6e Regiment Infanterie, Landstorm, 464-491
    - A - Bam, 464
    - Ban - Berk, 465
    - Berl - Bor, 466
    - Bos - Bro, 467
    - Bru - Cuy, 468
    - Da - Don, 469
    - Doo - Er, 470
    - Es - Gh, 471
    - Gi - Gy, 472
    - Ha - Hem, 473
    - Hen - Hon, 474
    - Hoo - Janso, 475
    - Janss - Ki, 476
    - Kl - Ko, 477
    - Kr - Lee, 478
    - Lef - Mac, 479
    - Mad - Mol, 480
    - Mom - Ny, 481
    - Ob - Pi, 482
    - Pl - Roe, 483
    - Rog - Sche, 484
    - Schi - Sl, 485
    - Sma - Sto, 486
    - Str - Ty, 487
    - Ub - Verm, 488
    - Vero - Vy, 489
    - Wa - Wil, 490
    - Win - Z, 491
  - 7e Regiment Infanterie, 494-529
    Militairen van dit regiment zijn na hun actieve diensttijd ingedeeld bij het 22e en 23e Bataljon Landweer Infanterie
    - A - Bak, 494
    - Bal - Ber, 495
    - Bes - Boe, 496
    - Bog - Bra, 497
    - Bre - Bur, 498
    - Bus - Cy, 499
    - Da - Do, 500
    - Dra - En, 501
    - Ep - Ga, 502
    - Ge - Gri, 503
    - Gro - Hard, 504
    - Hare - Herf, 505
    - Herk - Hoo, 506
    - Hop - Janse, 507
    - Jansm - Kel, 508
    - Kem - Koen, 509
    - Koer - Kra, 510
    - Kre - La, 511
    - Le - Lop, 512
    - Lor - Mee, 513
    - Mei - Mon, 514
    - Moo - Nooi, 515
    - Noop - O, 516
    - Pa - Poe, 517
    - Pog - Rei, 518
    - Rek - Ro, 519
    - Ru - Sche, 520
    - Schi - Se, 521
    - Si - So, 522
    - Sp - Str, 523
    - Stu - Too, 524
    - Top - Vem, 525
    - Ven - Vl, 526
    - Vo - Wa, 527
    - We - Wol, 528
    - Won - Z, 529
  - 7e Regiment Infanterie, Diversen A - Z, 530
  - 7e Regiment Infanterie Landstorm, 531-555
    - A - Ba, 531
    - Be - Boen, 532
    - Boer - Bri, 533
    - Bro - Cu, 534
    - Da - Du, 535
    - Dy - Fy, 536
    - Ga - Gron, 537
    - Groo - Hek, 538
    - Hes - Hool, 539
    - Hoon - Jon, 540
    - Joo - Kl, 541
    - Kn - Kr, 542
    - Ku - Le, 543
    - Li - Mew, 544
    - Mey - Ne, 545
    - Ni - Par, 546
    - Pas - Ren, 547
    - Rep - Schaap, 548
    - Schaar - Sig, 549
    - Sik - Sta, 550
    - Ste - Top, 551
    - Tor - Ve, 552
    - Vi - War, 553
    - Was - Y, 554
    - Z, 555
  - 8e Regiment Infanterie, 556-592
    Militairen van dit regiment zijn na hun actieve diensttijd ingedeeld bij het 14e en 18e Bataljon Landweer Infanterie
    - A, 556
    - Ba - Ben, 557
    - Ber - Bi, 558
    - Bl - Bor, 559
    - Bos - Bri, 560
    - Bro - By, 561
    - Ca - De, 562
    - Di - Dy, 563
    - Eb - Ev, 564
    - Ew - Gen, 565
    - Ger - Gri, 566
    - Gro - Har, 567
    - Has - Her, 568
    - Hes - Hon, 569
    - Hoo - I, 570
    - Ja - Jas, 571
    - Jel - Ket, 572
    - Keu - Kon, 573
    - Koo - Ky, 574
    - La - Let, 575
    - Leu - Ly, 576
    - Ma - Met, 577
    - Meu - Na, 578
    - Ne - Os, 579
    - Ot - Pl, 580
    - Po - Ren, 581
    - Res - Ro, 582
    - Ru - Schn, 583
    - Scho - Sl, 584
    - Sm - Stok, 585
    - Stol - Tj, 586
    - To - Verf, 587
    - Verg - Vl, 588
    - Vo - Wa, 589
    - We - Wik, 590
    - Wil - Wy, 591
    - X - Z, 592
  - 8e Regiment Infanterie, Diversen A - Z, 617
  - 8e Regiment Infanterie, Landstorm, 593-616
    - A - Ba, 593
    - Be - Bl, 594
    - Bo - Bri, 595
    - Bro - Dek, 596
    - Del - Ei, 597
    - Ek - Gen, 598
    - Gep - Ham, 599
    - Han - Hi, 600
    - Ho - Jac, 601
    - Jag - Kat, 602
    - Kav - Koe, 603
    - Kom - La, 604
    - Le - Ly, 605
    - Ma - Mo, 606
    - Mu - Oo, 607
    - Op - Po, 608
    - Pr - Roon, 609
    - Roor - Schr, 610
    - Schu - Sp, 611
    - Sta - Tj, 612
    - To - Verm, 613
    - Verp - Wed, 614
    - Wee - Win, 615
    - Wis - Z, 616
  - 9e Regiment Infanterie, 618-656
    Militairen van dit regiment zijn na hun actieve diensttijd ingedeeld bij het 1e en 29e Bataljon Landweer Infanterie
    - A - Bak, 618
    - Bal - Bez, 619
    - Bi - Boer., 620
    - Boera - Bos., 621
    - Bosch - Bri, 622
    - Bro - Buu, 623
    - Buw - Die, 624
    - Dig - Dykm, 625
    - Dyks - Ev, 626
    - Ew - Gee, 627
    - Geh - Groo, 628
    - Gros - Heida, 629
    - Heide - Hoek., 630
    - Hoeke - Hoog., 631
    - Hooge - Jag, 632
    - Jan - Jong, P., 633
    - Jong, R. - Keul, 634
    - Keun - Kon, 635
    - Kooi - Kri, 636
    - Kro - La, 637
    - Le - Ly, 638
    - Ma - Mey., 639
    - Meye - Na, 640
    - Ne - Oo, 641
    - Op - Pl, 642
    - Po - Rap, 643
    - Ras - Roo, 644
    - Ros - Schoon, 645
    - Schoor - Smie, 646
    - Smil - Steg, 647
    - Stei - Term, 648
    - Terp - Val, 649
    - Van - Verf, 650
    - Verg - Vle, 651
    - Vli - Vries., 652
    - Vriese - Werkh, 653
    - Werkm - Wol, 654
    - Woo - Zoom, 655
    - Zoon - Zy, 656
  - 9e Regiment Infanterie, Diversen, 657-658
    - A - M, 657
    - N - Z, 658
  - 9e Regiment Infanterie, Landstorm, 659-685
    - A - Bak, 659
    - Bal - Bi, 660
    - Bl - Bos., 661
    - Bosch - Brug, 662
    - Brui - C, 663
    - Da - Drie, 664
    - Drin - Es, 665
    - Eu - Gorp, 666
    - Gors - Har, 667
    - Has - Hoek, 668
    - Hoen - Hy, 669
    - I - Ju, 670
    - Ka - Koel, 671
    - Koen - Ky, 672
    - La - Louw, 673
    - Lu - Me, 674
    - Mi - Ny, 675
    - O - Pl, 676
    - Po - Re, 677
    - Rh - Schi, 678
    - Schl - Smink, 679
    - Smit - Su, 680
    - Sw - U, 681
    - Va - Vi, 682
    - Vl - Wal, 683
    - Wan - Win, 684
    - Wip - Z, 685
  - 10e Regiment Infanterie, 686-719
    Militairen van dit regiment zijn na hun actieve diensttijd ingedeeld bij het 21e en 25e Bataljon Landweer Infanterie
    - A - Bak, 686
    - Bal - Bet, 687
    - Beu - Boi, 688
    - Bok - Bra, 689
    - Bre - Ca, 690
    - Ce - Deu, 691
    - Dev - Du, 692
    - Dy - Ey, 693
    - Fa - Gla, 694
    - Gle - Gy, 695
    - Ha - Hel, 696
    - Hem - Hol, 697
    - Hom - Hu, 698
    - Hy - Jo, 699
    - Ju - Kla, 700
    - Kle - Kon, 701
    - Koo - Kro, 702
    - Kru - Leeg, 703
    - Leek - Luit, 704
    - Luk - Mew, 705
    - Mey - Mun, 706
    - Mus - Oo, 707
    - Ot - Pi, 708
    - Pl - Ren, 709
    - Rep - Rus, 710
    - Rut - Schoe, 711
    - Schol - Sl, 712
    - Sma - Stef, 713
    - Steg - Tie, 714
    - Tig - Veld, 715
    - Vell - Vi, 716
    - Vl - Wak, 717
    - Wal - Wie, 718
    - Wif - Z, 719
  - 10e Regiment Infanterie, Diversen, 720-721
    - A - L, 720
    - M - Z, 721
  - 10e Regiment Infanterie Landstorm, 722-749
    - A - Bal, 722
    - Bam - Bli, 723
    - Bloe - Bor, 724
    - Bos - Bruil, 725
    - Bruin - Ce, 726
    - Da - Dr, 727
    - Du - E, 728
    - F - Go, 729
    - Gra - Hap, 730
    - Har - Hod, 731
    - Hoe - I, 732
    - J - Kan, 733
    - Kap - Kna, 734
    - Kne - Ko, 735
    - Kr - Leer, 736
    - Leeu - Man, 737
    - Mar - My, 738
    - N - O, 739
    - P - Q, 740
    - Ra - Rue, 741
    - Ruig - Schr, 742
    - Schu - Stad, 743
    - Stal - Til, 744
    - Tim - Ven, 745
    - Ver - Voo, 746
    - Vor - Wer, 747
    - Wes - Wor, 748
    - Wou - Z, 749
  - 11e Regiment Infanterie, 750-785
    Militairen van dit regiment zijn na hun actieve diensttijd ingedeeld bij het 12e en 13e Bataljon Landweer Infanterie
    - A - Bake, 750
    - Bakk - Berf, 751
    - Berg - Boer, 752
    - Boes - Bou, 753
    - Bov - Brug, 754
    - Brui - C, 755
    - Da - Dor, 756
    - Dos - El, 757
    - Em - F, 758
    - Ga - Gor, 759
    - Gos - Hag, 760
    - Hal - Hek, 761
    - Hen - Hoc, 762
    - Hoe - Huim, 763
    - Huis - Jansm, 764
    - Janss - Kee, 765
    - Kei - Klui, 766
    - Klum - Kri, 767
    - Kro - La, 768
    - Leb - Loc, 769
    - Lod - Mee, 770
    - Meg - Mor, 771
    - Mos - Nyh, 772
    - Nyk - Ot, 773
    - Ou - Pla, 774
    - Ple - Rib, 775
    - Ric - Ru, 776
    - Ry - Schu, 777
    - Schw - Sp, 778
    - Sta - Tet, 779
    - Teu - Va, 780
    - Ve - Ver, 781
    - Ves - Wal, 782
    - Wam - Wiek, 783
    - Wiel - Wye, 784
    - Wyg - Z, 785
  - 11e Regiment Infanterie, Diversen A - Z, 786
  - 11e Regiment Infanterie, Landstorm, 787-812
    - A - Beel, 787
    - Beem - Boer., 788
    - Boerb - Bour, 789
    - Bov - Can, 790
    - Car - Do, 791
    - Dr - En, 792
    - Ep - Goo, 793
    - Gor - Hap, 794
    - Har - Hoeke, 795
    - Hoeks - Hy, 796
    - I - Joo, 797
    - Jor - Koek, 798
    - Koen - Laa, 799
    - Lab - Ly, 800
    - Ma - Mi, 801
    - Mo - Oe, 802
    - Of - Poe, 803
    - Pol - Rie, 804
    - Rik - Schm, 805
    - Scho - Sn, 806
    - So - Ta, 807
    - Te - Veen., 808
    - Veenb - Vers, 809
    - Verv - Vri, 810
    - Vro - Wig, 811
    - Wil - Z, 812
  - 12e Regiment Infanterie, 813-844
    Militairen van dit regiment zijn na hun actieve diensttijd ingedeeld bij het 5e en 6e Bataljon Landweer Infanterie
    - A - Bak, 813
    - Bal - Bi, 814
    - Bl - Bol, 815
    - Bon - Boum, 816
    - Bouw - Bui, 817
    - Bul - Dei, 818
    - Dek - Dw, 819
    - Dy - El, 820
    - Em - Ge, 821
    - Gi - Haa, 822
    - Hab - Hes, 823
    - Heu - Hou, 824
    - Hov - Jak, 825
    - Jan - Ken, 826
    - Ker - Kon, 827
    - Koo - Ky, 828
    - La - Lug, 829
    - Lui - Me, 830
    - Mi - Niem, 831
    - Nien - Oo, 832
    - Op - Por, 833
    - Pos - Riep, 834
    - Ries - Sche, 835
    - Schi - Sim, 836
    - Sin - Spie, 837
    - Spo - Sy, 838
    - T - U, 839
    - Va - Vin, 840
    - Vis - Vri, 841
    - Vro - Wiep, 842
    - Wier - Wor, 843
    - Wou - Z, 844
  - 12e Regiment Infanterie, Diversen, 845-846
    - A - K, 845
    - L - Z, 846
  - 13e Regiment Infanterie, 847-884
    Militairen van dit regiment zijn na hun actieve diensttijd ingedeeld bij het 46e en 48e Bataljon Landweer Infanterie
    - A - Bar, 847
    - Bas - Bet, 848
    - Beu - Bor, 849
    - Bos - Brul, 850
    - Brum - Coc, 851
    - Coe - Cru, 852
    - Cry - Der, 853
    - Des - Dry, 854
    - Du - Ev, 855
    - Ew - Fu, 856
    - Ga - Goer, 857
    - Goes - Haan, 858
    - Haar - Hek, 859
    - Hem - Heus, 860
    - Heut - Hop, 861
    - Hor - Jac, 862
    - Jad - Jol, 863
    - Jon - Ke, 864
    - Ki - Ko, 865
    - Kr - La, 866
    - Le - Loc, 867
    - Lod - Mat, 868
    - Mau - Min, 869
    - Mo - Na, 870
    - Ne - Oo, 871
    - Op - Pel, 872
    - Pen - Pre, 873
    - Pri - Reum, 874
    - Reup - Rut, 875
    - Ruy - Schl, 876
    - Schm - Sen, 877
    - Ser - Smu, 878
    - Sna - Sto, 879
    - Str - Tim, 880
    - Tin - Verh, 881
    - Verj - Vy, 882
    - Wa - Will, 883
    - Wilm - Z, 884
  - 13e Regiment Infanterie, Diversen, 885-886
    - A - K, 885
    - L - Z, 886
  - 14e Regiment Infanterie, 887-896
    Militairen van dit regiment zijn na hun actieve diensttijd ingedeeld bij het 38e en 39e Bataljon Landweer Infanterie
    - A - Bo, 887
    - Br - Do, 888
    - Dr - Gu, 889
    - Ha - Job, 890
    - Joh - Lim, 891
    - Lin - Ny, 892
    - Ob - Ro, 893
    - Ru - Th, 894
    - Ti - Vy, 895
    - W - Z, 896
  - 14e Regiment Infanterie, Diversen A - Z, 897
  - 15e Regiment Infanterie, 898-934
    Militairen van dit regiment zijn na hun actieve diensttijd ingedeeld bij het 31e en 37e Bataljon Landweer Infanterie
    - A - Bak, 898
    - Bal - Ber, 899
    - Bes - Bog, 900
    - Boh - Bred, 901
    - Bree - Bure, 902
    - Burg - Daz, 903
    - Deb - Duk, 904
    - Dul - Es, 905
    - Et - Gem, 906
    - Gend - Groen., 907
    - Groene - Han, 908
    - Har - Hes, 909
    - Het - Hoof, 910
    - Hoog - Jan, 911
    - Jas - Ken, 912
    - Ker - Kog, 913
    - Koh - Kre, 914
    - Kri - Leek, 915
    - Leem - Look, 916
    - Loom - Meen, 917